【裁判字號】    97,抗,219
【裁判日期】    970818
【裁判案由】    聲請再審
【裁判全文】
臺灣高等法院高雄分院民事裁定            97年度抗字第219號
抗  告  人  戊○○
            乙○
            丁○○
            己○○
相  對  人  甲○○
            有客交通有限公司
法定代理人  丙○○
當事人間損害賠償事件，抗告人對於台灣高雄地方法院中華民國
95年重訴字第213 號確定判決，提起再審之訴，經該院於97 年7
月9 日以96年度審再字第9 號裁定駁回，抗告人不服，提起抗告
，本院裁定如下：
    主  文
抗告駁回。
抗告訴訟費用新台幣壹仟元由抗告人負擔。
    理  由
一、抗告意旨略以：其係於原法院民國96年度重訴字第213 號確
    定判決（下稱原確定判決）後始發現相對人甲○○駕駛租用
    之Y7-469號營業小客車，依據汽車新領牌照登記書、汽（機
    ）車各項異動登記書載明：出廠年月2004年6 月至94年2 月
    17日繳銷期間，車主為有客交通有限公司（下稱有客公司）
    ，此足以證明甲○○於93年11月13日上午7 時9 分許駕駛該
    車輛係向有客公司租用，本件有民事訴訟法第496 條第1項
    第13款之再審理由，請求准予提起再審之訴。依據民法第
    188 條請求有客公司與甲○○負連帶賠償責任，聲明：(一)廢
    棄原確定判決。(二)甲○○與有客公司連帶給付己○○新台幣
    （下同）1105萬3754元本息。(三)甲○○與有客公司連帶給付
    戊○○、乙○、蕭雅燕、楊心婷各200 萬元本息。(四)願供擔
    保，請准予假執行。
二、按，提起再審之訴，應以訴狀表明再審理由及關於再審理由
    並遵守不變期間之證據，其中關於遵守不變期間之證據，係
    屬提出書狀時，應填具之文書物件，不生程式欠缺補正之問
    題，其未表明者無庸命其補正（最高法院60年台抗字第538
    號判例參照）。又再審之訴，應於30日之不變期間內提起。
    前項期間，自判決確定時起算，判決於送達前確定者，自送
    達時起算；其再審之理由發生或知悉在後者，均自知悉時起
    算，民事訴訟法第500 條第1 項及第2 項前段定有明文。是
    提起再審之訴之原告，如主張其再審理由知悉在後者，應就
    所主張之事實負舉證之責任。
三、本件確定判決係於96年1 月30日作成，有該判決書在卷足憑
    ，距其提起本件再審之訴（96年12月11日），已將近1 年，
    早逾30日之不變期間。而抗告人雖提出汽車新領牌照登記各
    項異動登記書影本為證，主張其係於原確定判決後始知悉有
    上開再審事由，但並未同時於訴狀中表明其係何時知悉及何
    以知悉在後之事實，並舉證以實其說，依上說明，其提起再
    審之訴，並非合法。又，抗告人提起再審之訴，其訴狀雖未
    表明應於如何程度廢棄原判決及本案應如何判決之聲明，但
    原審應先裁定命其補正而未為，即以其聲請再審之訴不合法
    ，逕予裁定駁回，雖有不當，但結論尚無不合。仍應認本件
    抗告為無理由，予以駁回。
四、據上論結，本件抗告為無理由。依民事訴訟法第495條之1
    第1 項、第449 條第2 項、第95條、第78條、第85條第1 項
    前段，裁定如主文。
中    華    民    國    97    年    8     月    18    日
                            民事第四庭
                                審判長法官  蔡文貴
                                法      官  謝靜雯
                                法      官  陳真真
以上正本證明與原本無異。
如不服本裁定應於送達後10日內向本院提出再抗告狀（並按他造
當事人之人數附繕本），並繳納再抗告費新臺幣1,000 元。
再為抗告應以適用法規顯有錯誤為理由，並經本院之許可，該許
可以原裁定所涉及之法律見解具有原則上之重要性者為限，並委
任律師為代理人。
中    華    民    國    97    年    8     月    19    日
                                書  記  官  馬蕙梅
附註：
抗告人之配偶、三親等內之血親、二親等內之姻親，或抗告人為
法人、中央或地方機關時，其所屬專任人員具有律師資格並經法
院認適當者，亦得為第三審代理人。
抗告人或其法定代理人具有律師資格者及前項情形，應於提起抗
告或委任時釋明之。


司法院資訊處製作；財團法人民間司法改革基金會備份。
